【裁判字號】    97,訴,3272
【裁判日期】    980316
【裁判案由】    毒品危害防制條例
【裁判全文】
臺灣板橋地方法院刑事判決              97年度訴字第3272號
公  訴  人  臺灣板橋地方法院檢察署檢察官
被      告  甲○○
                  （現另案於臺灣新店戒治所強制戒治中）
選任辯護人  林瑞陽律師
            黃光慶律師
            黃廷維律師
上列被告因違反毒品危害防制條例案件，經檢察官提起公訴（97
年度偵字第18181號），本院判決如下：
    主  文
甲○○販賣第參級毒品，處有期徒刑伍年陸月。扣案之第參級毒
品愷他命陸拾參小包（淨重肆拾捌點伍參公克）均沒收之。
    事  實
一、甲○○基於販賣第3 級毒品愷他命以營利之犯意，於民國97
    年6 月11日凌晨1 時許，在臺北市○○○路一帶，向年籍身
    分不詳綽號「阿條」之成年男子，以每小包新臺幣（下同）
    200 元之代價，販入第3 級毒品愷他命63小包（總淨重48.
    53公克，純質淨重約40.66 公克）後，欲另以每小包500 元
    之價格販售予不特定人，惟其尚未實際售出之際，隨即於同
    年6 月13日晚間11時許，為警在臺北縣中和市○○路28號前
    發覺行跡可疑而進行盤查，此間經甲○○同意後在其所騎之
    車號CKG-836 號重型機車置物箱內，查扣上開第3 級毒品愷
    他命63小包及第2 級毒品搖頭丸1 顆（其涉嫌施用第2 級毒
    品部分，另由檢察官處理）等物，始循線知悉上情。
二、案經臺北縣政府警察局中和分局報告臺灣板橋地方法院檢察
    署檢察官偵查起訴。
    理  由
一、上開犯罪事實，業據被告甲○○迭於警詢時、偵查中及本院
    訊問、審理時均坦承不諱，並有扣案之第3 級毒品愷他命63
    小包（總淨重48.53 公克，純質淨重約40.66 公克）可資佐
    證，且被告於為警查獲時所持有之白色晶體共計63小包，經
    送請鑑識之結果，檢出確含有第3 級毒品愷他命成分一節，
    亦有內政部警政署刑事警察局97年6 月27日刑鑑字第097009
    0269號鑑定書1 份附卷可稽，而該63包愷他命每包分裝之重
    量相似，亦有照片在卷可佐，足徵被告自白要與事實相符，
    是以本件事證明確，被告販賣毒品愷他命之犯行堪予認定，
    應依法論科。
二、按販賣毒品罪，並不以販入之後復行賣出為構成要件，苟以
    營利為目的，將毒品販入或將之賣出，有一於此，其犯罪即
    經完成（最高法院88年度台上字第3898號、89年度台上字第
    3434號、90年度台上字第7030號及96年度台上字第416 號判
    決參照）。是核被告所為，係犯毒品危害防制條例第4 條第
    3 項之販賣第3 級毒品罪。爰審酌被告先前並無任何前科紀
    錄，素行尚佳，惟其正值青年，不思以正當工作謀生，即心
    存僥倖，販入數量不少之毒品愷他命後準備出賣予他人施用
    藉以獲取不法利益，對於社會秩序及治安潛藏不小之損害，
    惟被告事發後大致坦承犯行不諱，此間雖有所反覆，然整體
    犯後態度尚稱良好，復兼衡被告之犯罪動機、目的及手段等
    一切情狀，量處如主文所示之刑，以資懲儆。至辯護人雖認
    被告已坦承犯行，犯後態度佳，且僅係販入毒品，尚未有實
    際售賣予他人之行為，同時被告未有前案犯罪紀錄，其犯罪
    情狀顯可憫恕，如科以最低刑度仍嫌過重，請求依刑法第59
    條之規定，酌量減輕其刑，惟查：被告於警詢及本院審理時
    既曾供承有施用毒品搖頭丸、愷他命之行為，顯見其並非對
    於毒品犯罪缺乏認識，理應知悉從事販賣毒品之嚴重性，當
    非一時失察所致，再參酌被告所販入後準備賣出之毒品愷他
    命數量多達63小包（總淨重48.53 公克），且已於販入時包
    裝妥當，處於可以隨時轉賣予他人得利之狀態，雖未實際賣
    出，然其犯罪情節尚非輕微，核無情輕法重之情事，實難認
    被告犯罪情狀顯可憫恕，而得依刑法第59條規定減輕其刑，
    是辯護人上開主張，尚有未洽，自不足採。至扣案之第3 級
    毒品愷他命63小包（總淨重48.53 公克，純質淨重約40.66
    公克），屬於違禁物，應依刑法第38條第1 項第1 款規定宣
    告沒收（最高法院95年度台上字第911 號判決參照）；扣案
    之毒品搖頭丸1 顆（淨重0.24公克，驗餘淨重0.2385公克）
    ，雖係查獲之第2 級毒品，惟與本案被告所犯販賣第3 級毒
    品之犯行，並無任何之關連性，爰不另予宣告沒收銷燬，附
    此敘明。
據上論斷，應依刑事訴訟法第299條第1項前段，毒品危害防制條
例第4 條第3 項，刑法第11條前段、第38條第1 項第1 款，判決
如主文。
本案經檢察官黃明絹到庭執行職務
中    華    民    國    98    年    3     月    16    日
                         刑事第十九庭
                               審判長法  官  汪怡君
                                     法  官  楊筑婷
                                     法  官  楊仲農
上列正本證明與原本無異。
如對本判決不服，應於送達後10日內，向本院提出上訴狀。（應
抄附繕本）
                                     書記官  陳香君
中    華    民    國    98    年    3     月    18    日
附錄本判決論罪之法律條文：
毒品危害防制條例第4條
製造、運輸、販賣第一級毒品者，處死刑或無期徒刑；處無期徒
刑者，得併科新臺幣 1 千萬元以下罰金。
製造、運輸、販賣第二級毒品者，處無期徒刑或 7 年以上有期徒
刑，得併科新臺幣 7 百萬元以下罰金。
製造、運輸、販賣第三級毒品者，處 5 年以上有期徒刑，得併科
新臺幣 5 百萬元以下罰金。
製造、運輸、販賣第四級毒品者，處 3 年以上 10 年以下有期徒
刑，得併科新臺幣 3 百萬元以下罰金。
製造、運輸、販賣專供製造或施用毒品之器具者，處 1 年以上 7
年以下有
期徒刑，得併科新臺幣 1 百萬元以下罰金。
前五項之未遂犯罰之。


司法院資訊處製作；財團法人民間司法改革基金會備份。
